# 建造行业的新准则的运用

提问人：weichuang 时间：2021-03-11 16:23:37
陈版主及各位大佬你好，公司为建造企业，现实行产出法进行收入确认和成本结转。
问题 1 ：因为发生成本时是计入的合同履约成本，期末按照比例结转到成本后，还有合同履约成本余额，旧收入准则是放在存货（已发生尚未结算）列式，现在新收入准则下全部都放在合同资产吗？还是需要根据合同履约成本是否投入到项目现场中，来区分存货（已发生尚未结算）和合同资产呢？
问题 2 ：以前合同的质保金尾款重分类在合同资产后，出于谨慎原则，是否可按照应收账款 1 年以内的比例计提坏账？
问题 3 ：截止期末发现有亏损合同，但该合同期末还有存货（合同履约成本），如果未来亏损的金额小于该存货余额，该亏损部分直接从存货进入当期主营业务成本吗，还是计提减值损失呢？如果未来亏损的金额大于该存货余额，该存货全额计提资产减值损失还是全额进成本，然后亏损的差额确认为主营业务成本和预计负债吗？
问题 4 ：亏损合同处理方法只应用于建造行业是吗？

回答人：chenyiwei
1 、合同资产对应于已确认的收入。尚未结转的合同履约成本意味着对应的收入尚未确认，此时不会出现确认合同资产的问题。
2 、一般对于尚未到期的质保金，客户的财务状况和偿还能力无明显问题的，按 1 年内应收账款的计提比例计提坏账准备可以接受。
3 、应计提合同履约成本减值损失。如果未来亏损的金额大于该存货余额，该存货全额计提资产减值损失还是全额进成本，然后亏损的差额确认为主营业务成本和预计负债。
4 、适用于所有行业，并非仅适用于建造合同。原准则下，建造合同的亏损合同由建造合同准则规范，其他亏损合同由或有事项准则规范，现在统一由或有事项准则规范。

提问人：weichuang 时间：2021-03-15 14:46:53
陈版，谢谢回复，其中第三个回复中：
1 、如果是未来亏损金额小于期末存货余额，则对亏损部分做分录借：资产减值损失 贷：合同履约成本-减值准备，未来亏损金额超过了期末存货余额，则对期末存货做上述分录，超出的差额部分做分录：借：主营业务成本 贷：预计负债，请问是吗？
2 、这样的话不是将一部分亏损确认为当期成本（即预计负债部分），还有一部分确认为以后年度了吗（即当期减值部分）

回答人：chenyiwei
1 、是； 2 、这种报表项目分类似乎不是完全合理，但似乎也没有更好的解决办法。